臺灣高雄地方法院刑事判決　　　　　　　99年度易字第1822號
公　訴　人　臺灣高雄地方法院檢察署檢察官
被　　　告　連宏欽
　　　　　　陳琪樺
上列被告因詐欺案件，經檢察官提起公訴（98年度偵字第37334
號、99年度偵字第4474號），本院判決如下：
    主  文
連宏欽共同犯詐欺取財罪共參罪，均累犯，各處有期徒刑陸月，
如易科罰金，均以新臺幣壹仟元折算壹日。扣案Hugiga牌行動電
話（序號000000000000000 ，內含門號0000000000號sim 卡壹張
）及大同牌行動電話（序號000000000000000 ，內含門號000000
0000號sim 卡壹張）各壹支，均沒收。應執行有期徒刑壹年肆月
，如易科罰金，以新臺幣壹仟元折算壹日。扣案Hugiga 牌 行動
電話（序號000000000000000 ，內含門號0000000000號sim 卡壹
張）及大同牌行動電話（序號000000000000000 ，內含門號0000
000000 號sim 卡壹張）各壹支，均沒收。
陳琪樺共同犯詐欺取財罪共參罪，各處有期徒刑壹拾月。扣案Hu
giga牌行動電話（序號000000000000000 ，內含門號0000000000
號sim 卡壹張）及大同牌行動電話（序號000000000000000 ，內
含門號0000000000號sim 卡壹張）各壹支及新臺幣壹仟元，均沒
收。又共同犯偽造印文罪，處有期徒刑捌月。偽造之「洪裕國」
汽車駕駛執照及全民健康保險卡各壹張，均沒收。應執行有期徒
刑參年。扣案Hugiga牌行動電話（序號000000000000000 ，內含
門號0000000000號sim 卡壹張）及大同牌行動電話（序號000000
000000000 ，內含門號0000000000號sim 卡壹張）各壹支及新臺
幣壹仟元、偽造之「洪裕國」汽車駕駛執照及全民健康保險卡各
壹張，均沒收。
    事  實
一、連宏欽前因犯詐欺罪，經法院以96年度簡字第4350號判決判
    處有期徒刑3 月確定，並於民國（下同）96年12月3 日易科
    罰金執行完畢。
二、連宏欽、陳琪樺與姓名年籍不詳自稱「亮哥」之成年人所組
    詐騙集團成員，共同基於意圖為自己不法所有之犯意聯絡，
    由該詐騙集團成員先於自由時報刊登徵求司機廣告，(一)連宏
    欽分別於98年10月8 日20時許，在高雄市新興區成功國小
    前，接洽因見廣告前來應徵之楊昇茗（另經檢察官不起訴處
    分），偽以工作需要為由，向其收得國泰世華商業銀行鳳山
    分行帳號000000000000號之存摺影本、提款卡及密碼（下稱
    國泰世華銀行帳戶資料）；於98年9 月後至98年10月11日
    1 時26分前之某時，在高雄市○○區○○路與成功路口，向
    劉政煌（另經檢察官起訴後於99年8 月23日死亡）收得第一
    商業銀行鳳山分行帳號000000000000號之存摺影本、提款卡
    及密碼（下稱第一商銀帳戶資料）；於98年10月13日，在
    高雄市新興區成功國小前，接洽因見廣告前來應徵之黃孝軒
    （另經檢察官不起訴處分），偽以工作需要為由，向其收得
    中華郵政股份有限公司高雄籬仔內郵局帳號00000000000000
    號之存摺影本、提款卡及密碼（下稱中華郵政帳戶資料）。
    (二)連宏欽各就所取得上揭帳戶資料完成堪用測試後，遂依「
    亮哥」指示在高雄市○○路往鳳山區路上之加油站，將該帳
    戶資料交付陳琪樺，並向陳琪樺收取每件帳戶資料各新臺幣
    （下同）1,000 元之報酬，再由陳琪樺往上遞交姓名年籍不
    詳之成年人「阿明」，供詐騙集團於附表所示時間，以附表
    所示方式詐騙如附表所示被害人。
三、(一)陳琪樺另為掩飾受通緝身分，遂於98年5 月間某日與姓名
    年籍不詳綽號「天成」之成年人，共同基於偽造特種文書及
    印文之犯意，先由陳琪樺提供個人大頭照片予「天成」，由
    「天成」偽造「交通部駕駛執照製發之章」及鋼印文在貼有
    陳琪樺大頭照片卻名為「洪裕國」之偽造汽車駕駛執照，及
    貼有陳琪樺大頭照片卻名為「洪裕國」之偽造全民健康保險
    卡各1 張，於98年5 月20日在屏東縣潮洲火車站前交付陳琪
    樺使用。(二)陳琪樺嗣於98年10月20日20時30分許，依詐騙集
    團成員年籍不詳綽號「阿明」之成年男子指示，駕駛車牌號
    碼5603-WT 號計程車，前至高雄市鳳山區（於99年12月25日
    改制前為高雄縣鳳山市，以下皆同）中山西路與建國路口中
    油加油站內，欲向林穎男（經本院拘提未著，另予審結）收
    取廖偉誠所交付帳戶資料（即黃孝軒發覺受騙所委請佯裝求
    職時所提供）時，為警當場查獲，因陳琪樺出示上揭偽造之
    「洪裕國」汽車駕駛執照及全民健康保險卡供警查驗，而循
    線查知上情，並在上揭車號5603-WT 號計程車內扣得陳琪樺
    所有供自己與「阿明」聯絡之Hugiga牌行動電話（序號0000
    00000000000 ，內含門號0000000000號sim 卡1 張）及大同
    牌行動電話（序號00000000000000 0，內含門號0000000000
    號sim 卡1 張）各1 支及陳琪樺所有欲交付林穎男之報酬1,
    000 元及上揭偽造之「洪裕國」汽車駕駛執照及全民健康保
    險卡各1 張。
四、案經屏東縣政府警察局、臺北市政府警察局內湖分局移由臺
    灣高雄地方法院檢察署檢察官偵查起訴。
    理  由
壹、證據能力部分
一、按被告以外之人於審判外之陳述，雖不符刑事訴訟法第159
    條之1 至第159 條之4 之規定，而經當事人於審判程序同意
    作為證據，法院審酌該言詞陳述或書面陳述作成時之情況，
    認為適當者，亦得為證據；當事人、代理人或辯護人於法院
    調查證據時，知有第159 第1 項不得為證據之情形，而未於
    言詞辯論終結前聲明異議者，視為有前項之同意，刑事訴訟
    法第159 條之1 及之5 分別定有明文。
二、本案認定事實所引用之卷內證據資料，除原已符同法第159
    條之1 至第159 條之4 規定，及法律另有規定等傳聞法則例
    外規定，而得作為證據外，並無證據證明係公務員違背法定
    程式所取得，而檢察官於本院行準備程序時，已同意其作為
    本案證據之證據能力，被告則不爭執其證據能力，本院審酌
    前揭陳述作成時之情況，並無違法取證之瑕疵，亦認以之作
    為證據為適當，是本件有關被告以外之人於審判外之言詞或
    書面陳述等供述證據，依前揭法條意旨，自均得為證據。
貳、認定事實所憑之證據及理由
一、訊據(一)被告連宏欽坦承有受「亮哥」指示於前揭時間、地點
    向楊昇茗、劉政煌、黃孝軒收取如前述之帳戶資料並轉交被
    告陳琪樺之情，僅辯稱伊記得與劉政煌沒有交易成功等語；
    (二)訊據被告陳琪樺則坦承委託「天成」偽造並收受貼有伊照
    片之洪裕國汽車駕駛執照及全民健康保險卡乙節，惟矢口否
    認有何詐欺取財之犯行，辯稱：係常客「阿明」叫伊去加油
    站收取資料並給對方1,000 元，至於在車上查到的楊昇茗、
    黃孝軒的存摺影本以及相關證件則是伊整理車子時在坐墊下
    找到，也不知道是怎麼來的，想說可能以後有人會來取回，
    所以以樂透袋子裝著夾放在車門，偽造之證件也沒有行使等
    語。
二、經查：
  (一)被告連宏欽部分：證人即被害人陳哲生業於警詢證述於98年
    10月11日因遭詐騙而匯款42,000元至劉政煌前揭第一商銀帳
    戶等語（見屏東縣政府警察局卷第116 頁至第118 頁），並
    有交易明細表影本（見屏東縣政府警察局卷第127 頁）在卷
    可稽，堪認被告連宏欽就此陳述有誤，尚不足採。
  (二)被告陳琪樺部分：前曾向連宏欽以每件帳戶資料1,000 元
    之對價收取楊昇茗、黃孝軒帳戶資料之情，業據(1)證人即同
    案被告連宏欽於本院具結明確證述：係在高雄市○○路往鳳
    山區路上的加油站交付帳戶資料5 、6 次，都是交給同一個
    人，也就是在庭被告陳琪樺等語（見本院卷第52頁），且連
    宏欽證述陳琪樺當時頭髮捲捲的外貌，亦核與查獲當時之警
    詢照片（見屏東縣政府警察局卷第145 頁）所示相合，而與
    陳琪樺所稱伊當時剛從高所出來，頭髮還是三分頭等語顯然
    不符；(2)況經員警於陳琪樺所駕駛車號5603-WT 號計程車查
    得(甲)黃孝軒之履歷表、中華郵政帳戶金融卡影本、汽車駕駛
    執照影本及(乙)楊昇茗之履歷表、國泰世華帳戶存摺、汽車駕
    照、身分證等影本，此有扣押物品目錄在卷可參（見屏東縣
    政府警察局卷第137 頁），且為被告陳琪樺所不爭執，是黃
    孝軒、楊昇茗既因見得徵求司機廣告而交付上開資料予被告
    連宏欽，則在陳琪樺所駕駛計程車內查得黃孝軒、楊昇茗所
    交付之資料，連宏欽或陳琪樺亦未陳述連宏欽曾搭乘上揭計
    程車，益徵被告連宏欽前揭證述交付帳戶資料予被告陳琪樺
    為真實可信，被告陳琪樺就此所為上揭辯稱，顯與事理有違
    ，不足採信。偽造印文部分：(1)被告陳琪樺就偽造部分之
    自白，核與扣案之偽造證件（見屏東縣政府警察局卷第149
    頁）本身所呈現貼有其照片卻顯示「洪裕國」年籍資料之事
    實相符；(2)其中偽造之汽車駕駛執照，亦經本院職權委託交
    通部公路總局鑑定認為「查該枚駕照（即本院檢送之『洪裕
    國』汽車駕駛執照，證號：Ｚ000000000，普通小型車）鋼印
    非本局各監理單位使用之制式鋼印，研判係偽造。另該枚駕
    照製發機關之『交通部駕駛執照製發之章』，其字體較細，
    樣式非制式之機關印章」等詞（見本院卷第78頁），此亦為
    被告陳琪樺所不爭執；(3)被告陳琪樺於警詢時稱「（問：警
    方對你查緝時，你出示何人、何證件？）洪裕國（男，56年
    11月01日生，身分證字號Ｚ000000000）汽車駕駛執照及健保
    卡。（問：經警方查證你出示之洪裕國汽車駕駛執照及健保
    卡等身分資料，非為你本人，你為何出示該洪某身分資料？
    ）因為我本身通緝持用假證件掩飾我身份」等語明確（見屏
    東縣政府警察局卷第4 頁至第5 頁），且被告偽造上揭證件
    之目的既在掩飾身分，而員警當場查獲其向林穎男收取帳戶
    資料時，必定會向被告陳琪樺詢問其身分，則被告陳琪樺持
    該偽造證件試圖蒙混，亦合常情，被告事後反覆辯稱未持以
    行使，並不足採。至於被告陳琪樺於上開警詢稱綽號「阿飛
    仔」持伊照片偽造等語，與其在本院所述係以15,000元向綽
    號「天成」之男子購得等語（見本院99年度審易字第2874號
    卷第32頁），因被告陳琪樺僅持上揭同一偽造證件，堪認所
    述「阿飛仔」與「天成」係同一人，僅被告陳述綽號不同而
    已，又無年籍可供查核，是以被告於本院準備程序時陳述連
    續且較為詳盡而以「天成」為該人之綽號，附此敘明。
  (三)此外，如附表所示之被害人受詐騙集團於附表所示時間，以
    附表所示方式詐騙匯款之情形，亦分別經證人即被害人蔡雅
    婷、陳沂蓁、謝斐宜、彭雅群、吳淳郁、史倍思、陳逸榛於
    警詢證述，並提出交易明細表在卷可查（見屏東縣政府警察
    局卷第59頁至第98頁），均為被告連宏欽、陳琪樺所不爭執
    ，自堪信為真實。
  (四)從而，被告2人上揭犯行，事證明確，均堪以認定。
參、論罪科刑部分
一、論罪部分
  (一)核被告連宏欽、陳琪樺所為如事實欄二所示向楊昇茗、劉
    政煌、黃孝軒收取帳戶資料交付供詐騙集團使用令如附表所
    示被害人分別以如附表所示方式受詐騙匯款之行為，均係犯
    刑法第339 條第1 項之詐欺取財罪。被告連宏欽、陳琪樺
    就上開犯行與綽號「亮哥」、「阿明」與其他詐騙集團成員
    有犯意聯絡及行為分擔，均係共同正犯。(1)被告連宏欽就
    此主張應受前案即本院98年度簡字第71號確定判決效力所及
    ，惟上開判決所確定之事實係被告連宏欽於98年9 月下旬某
    日，向張智瑋收取所提供陳敏潔中國信託商業銀行帳戶資料
    供詐騙集團使用致被害人李逸琳受騙匯款至該帳戶之事實，
    與本件被告連宏欽所收取帳戶資料之時間、地點、被害人俱
    不相同，已難謂係同一案件；(2)又刑法業於94年2 月2 日修
    正公布，95年7 月1 日起施行，其中刪除第56條連續犯規定
    ，其修正理由謂：「對於連續犯同一罪名之罪者，均適用連
    續犯之規定論處，不無鼓勵犯罪之嫌，亦使國家刑罰權之行
    使發生不合理之現象」、「基於連續犯原為數罪之本質及刑
    罰公平原則之考量，爰刪除有關連續犯之規定」等語，即係
    將本應各自獨立評價之數罪，回歸本來就應賦予複數法律效
    果之原貌。因此，就刑法修正施行後多次施用詐術騙得不同
    被害人物品之犯行，採一罪一罰，始符合立法本旨。(3)且詐
    騙集團取得不同帳戶資料之行為，均係為滿足各該次受詐騙
    被害人匯款所用，該次詐騙行為即已完成，且詐騙集團中負
    責收取帳戶資料之成員，其犯意聯絡所分擔之行為係結合帳
    戶資料之收取與交付，故於不同時間收取而於同一時間交付
    帳戶資料者，亦屬各自獨立之行為，各具獨立構成詐欺取財
    行為，自無密切不可分之關係，並不合接續犯之構成要件。
    (4)再依刑法第339 條第1 項詐欺取財罪之法規範本來意涵、
    實現該犯罪目的之必要手段、社會生活經驗中該犯罪必然反
    覆實行之常態及社會通念等客觀情事；及主觀上被告反覆實
    施之行為並非出於單一犯意，並秉持刑罰公平原則等判斷原
    則，收取並交付帳戶資料供詐騙集團使用之行為，亦不合以
    集合犯一罪處斷。(5)準此，被告連宏欽、陳琪樺所犯上開詐
    欺取財三罪間，犯意各別，行為互殊，應予分論併罰。
  (二)核被告陳琪樺所為如事實欄三所示提供個人大頭照片予綽
    號「天成」之成年人偽造「洪裕國」汽車駕駛執照、全民健
    康保險卡之行為：(1)雖因汽車駕駛執照係證明身分、能力所
    用，係刑法第212 條之特種文書，但汽車駕駛執照上之「交
    通部駕駛執照製發之章」及鋼印文則係刑法第217 條之印文
    ，是被告偽造其上有偽造印文之汽車駕駛執照之行為，係以
    一行為犯刑法第212 條之偽造特種文書罪及刑法第217 條之
    偽造印文罪，係想像競合犯，應依刑法第55條規定，從一重
    之偽造印文罪處斷。(2)全民健康保險卡，則係被保險人參與
    全民健康保險，得以獲取醫療保健服務之資格證明，與刑法
    第212 條所定「關於品行、能力、服務或其他相類之證書」
    相當（臺灣高等法院87年度法律座談會刑事類提案第6 號法
    律問題初步研討結果、審查意見與研討結果均同此旨），是
    被告偽造全民健康保險卡之行為，係犯刑法第212 條之偽造
    特種文書罪。(3)被告陳琪樺係一行為犯上開偽造印文罪與偽
    造特種文書罪，係想像競合犯，應依刑法第55條之規定，從
    一重之偽造印文罪處斷。(4)被告就上開犯行與綽號「天成」
    之成年男子有犯意聯絡及行為分擔，係共同正犯。是被告
    陳琪樺上揭犯行從一重處斷為刑法第217 條偽造印文罪，因
    刑法第217 條偽造印文罪並無處罰行使該偽造印文之文書之
    行為，起訴書就此認被告陳琪樺係犯刑法第216 條、第212
    條之行使偽造特種文書罪（起訴書漏列刑法第216 條），尚
    有未洽，惟業經公訴檢察官提出補充理由書就此補充並說明
    理由，附此敘明。被告陳琪樺就此所犯與上揭詐欺取財三
    罪間，犯意各別，行為互殊，應予分論併罰。
二、刑之加重減輕事由
  (一)被告連宏欽有事實欄所述刑之宣告及執行，有臺灣高等法院
    被告前案紀錄表1 份在卷可稽（見本院卷第14頁至第15頁）
    ，其受有期徒刑執行完畢，5 年內故意再犯前揭詐欺取財之
    有期徒刑以上之罪，三罪均為累犯，俱應依刑法第47條第1
    項規定加重其刑。
三、科刑部分
  (一)審酌被告連宏欽於本件犯罪時係31歲之青壯年，體力健全
    ，應得以己力謀求正當工作賺取生活所需，竟僅為每件帳戶
    資料1,000 元之小利而受詐騙集團吸收，收取並交付帳戶資
    料，助長社會詐騙風氣，危害社會治安，戕害社會互信基礎
    ，使詐騙被害人增多，惟念及被告犯後坦承犯行並指出其上
    手，可信其有悔過，如附表所示被害人遭詐騙受害總金額為
    116,257 元等一切情狀，各量處如主文所示之刑，並合併定
    應執行刑及諭知易科罰金之折算標準，以示懲儆。被告陳
    琪樺偽造洪裕國汽車駕駛執照及全民健康保險卡以掩飾自己
    受通緝身分，並以開計程車為業，潛在危害社會治安，心存
    僥倖，又被吸收為詐騙集團收取交付帳戶資料，擴大詐騙集
    團繼續存在危害社會之規模，犯後復飾詞狡辯，未能供出上
    手以查緝詐騙集團更上層成員，顯見無悔悟之意，及參酌前
    揭所示之被詐騙總金額116,257 元等一切情狀，各量處如主
    文所示之刑，並合併定應執行刑，以示懲儆。
  (二)從刑部分：扣案之Hugiga牌行動電話（序號000000 00000
    0000，內含門號0000000000號sim 卡1張）及大同牌行動電
    話（序號0000000000 00000，內含門號0000000000號sim 卡
    1 張）各1 支，係被告陳琪樺所有供本件詐欺取財所用之物
    ，業據被告陳琪樺於警詢及本院審理時陳述在卷，基於共同
    犯罪行為應由全體共犯各負全部刑事責任之理論，應各在被
    告連宏欽、陳琪樺所犯詐欺取財罪主刑下，依刑法第38條第
    1 項第2 款之規定，宣告沒收；扣案之1,000 元，則係被
    告陳琪樺所有欲提供被告林穎男交付帳戶資料所用之物，亦
    據被告陳琪樺於警詢供述在卷，爰依刑法第38條第1 項第2
    款之規定，在被告陳琪樺所犯詐欺取財罪主刑及所定合併執
    行之主刑下宣告沒收；扣案之偽造「洪裕國」汽車駕駛執
    照及全民健康保險卡各1 張，則係被告陳琪樺犯偽造印文罪
    所得之物，應依刑法第38條第1 項第3 款之規定，在被告陳
    琪樺所犯偽造印文罪及所定合併執行之主刑下宣告沒收。上
    開汽車駕駛執照上偽造之「交通部駕駛執照製發之章」及鋼
    印文已包括在內，即毋庸再依刑法第219 條之規定重複沒收
    （臺灣高等法院暨所屬法院因應新修正刑法施行座談會提案
    第30號法律問題審查意見及研討結果均同此旨），附此敘明
    。
肆、被告林穎男部分，待其通緝到案後另行審結。
伍、綜合以上，應依刑事訴訟法第299 條第1 項前段，刑法第28
    條、第47條第1 項、第55條、第212 條、第217 條、第339
    條第1 項、第51條第5 款、第41條第1 項前段、第8 項、第
    38 條 第1 項第2 款、第3 款，刑法施行法第1 條之1 ，判
    決如主文。
本案經檢察官曾財和到庭執行職務。
中    華    民    國   100    年    1     月    19    日
                  刑事第十三庭  審判長法  官   黃蕙芳
                                      法  官   王參和
                                      法  官   楊智守
以上正本證明與原本無異。
如不服本判決應於收受送達後10日內向本院提出上訴書狀，並應
敘述具體理由；如未敘述上訴理由者，應於上訴期間屆滿後20日
內向本院補提理由書（均須按他造當事人之人數附繕本）「切勿
逕送上級法院」。
中    華    民    國   100    年    1     月    19    日
                                      書記官   蔡毓琦
附表：
 ┌──┬───┬──────────┬──────┬─────┬────┐
 │編號│被害人│詐騙手法            │匯款時間    │金額      │匯款銀行│
 │    │      │                    │            │          │所有人  │
 ├──┼───┼──────────┼──────┼─────┼────┤
 │ 一 │蔡雅婷│被害人2人於98年10月 │98年10月15日│8140元    │黃孝軒  │
 │    │魏佳燕│15日在奇摩拍賣網站上│8時31分     │          │        │
 │    │      │合購演唱會門票匯款後│            │          │        │
 │    │      │，未收商品始悉受騙。│            │          │        │
 ├──┼───┼──────────┼──────┼─────┼────┤
 │ 二 │陳沂蓁│於98年10月15日在奇摩│98年10月15日│7600元    │黃孝軒  │
 │    │      │拍賣網站上訂購演唱會│13時4分     │          │        │
 │    │      │門票匯款後，未收到商│            │          │        │
 │    │      │品始悉受騙。        │            │          │        │
 ├──┼───┼──────────┼──────┼─────┼────┤
 │ 三 │謝裴宜│於98年10月15日在奇摩│98年10月15日│7030元    │黃孝軒  │
 │    │      │拍賣網站上訂購演唱會│10時5分     │          │        │
 │    │      │門票匯款後，未收到商│            │          │        │
 │    │      │品始悉受騙。        │            │          │        │
 ├──┼───┼──────────┼──────┼─────┼────┤
 │ 四 │彭雅群│於98年10月15日在奇摩│98年10月15日│7030元    │黃孝軒  │
 │    │      │拍賣網站上訂購演唱會│10時31分    │          │        │
 │    │      │門票匯款後，未收到商│            │          │        │
 │    │      │品始悉受騙。        │            │          │        │
 ├──┼───┼──────────┼──────┼─────┼────┤
 │ 五 │吳淳郁│陳逸榛於98年10月11日│98年10月11日│2萬9989元 │楊昇茗  │
 │    │      │18時許，接獲詐騙集團│20時17分    │          │        │
 ├──┼───┤成員佯稱其網路購物出├──────┼─────┼────┤
 │ 六 │史倍思│現問題，須先扣款大於│98年10月11日│7234元    │楊昇茗  │
 │    │      │12期分期付款金額（即│19時50分    │          │        │
 ├──┼───┤258元*12=3096元）云 ├──────┼─────┼────┤
 │ 七 │陳逸榛│云，惟被告陳逸榛因存│98年10月11日│7234元    │楊昇茗  │
 │    │      │款不足，遂請史倍思、│19時50分    │          │        │
 │    │      │吳淳郁匯款至陳逸榛帳│            │          │        │
 │    │      │戶內，進而3人帳戶金 │            │          │        │
 │    │      │額遭轉帳並提領一空。│            │          │        │
 ├──┼───┼──────────┼──────┼─────┼────┤
 │ 八 │陳哲生│於98年10月11日凌晨0 │98年10月11日│4萬2000元 │劉政煌  │
 │    │      │時許，在奇摩交友網站│1時26分     │          │        │
 │    │      │上認識雅琪小姐佯稱欲│            │          │        │
 │    │      │見面認識，但要確認是│            │          │        │
 │    │      │否為警察人員，遂至提│            │          │        │
 │    │      │款機前確認遭詐騙。  │            │          │        │
 └──┴───┴──────────┴──────┴─────┴────┘
附錄本判決論罪之法條：
刑法第212條
（偽造變造特種文書罪）
偽造、變造護照、旅券、免許證、特許證及關於品行、能力服務
或其他相類之證書、介紹書，足以生損害於公眾或他人者，處 1
年以下有期徒刑、拘役或 3 百元以下罰金。
刑法第217條
（偽造盜用印章印文或署押罪）
偽造印章、印文或署押，足以生損害於公眾或他人者，處 3 年
以下有期徒刑。
盜用印章、印文或署押，足以生損害於公眾或他人者，亦同。
刑法第339條第1項
（普通詐欺罪）
意圖為自己或第三人不法之所有，以詐術使人將本人或第三人之
物交付者，處 5 年以下有期徒刑、拘役或科或併科 1 千元以下
罰金。